臺灣屏東地方法院刑事判決　　　　　　　　　　　　九十一年度交易字第一五二號
　　公　訴　人　臺灣屏東地方法院檢察署檢察官
　　被　　　告　乙○○
右列被告因過失傷害案件，經檢察官提起公訴（九十一年度偵字第二九三三號），本
院判決如左：
    主  文
乙○○因過失傷害人，處拘役貳拾日，如易科罰金，以參佰元折算壹日。
    事  實
一、乙○○於民國九十年十二月二十五日十三時三十分許，搭乘由其妹婿林志勇所駕
    駛之車號ＲＦ－四六七五號自用小客車右後座，行至屏東縣屏東市○○○街五十
    六巷巷口停車，欲開啟右後車門下車之際，本應注意查看後方有無來車，於確無
    來車或來車尚於安全距離時，始得開啟車門，而依當時情形又無不能注意之情事
    ，竟疏於注意，即貿然開啟右後車門，適有由甲○○所駕駛之車號ＰＦＢ－六七
    九號機車行至上述車輛後方約一公尺，見狀時已不及閃避，致遭開啟之車門碰撞
    左手而摔倒於汽車右側，甲○○因而受有左側第五指近端指骨開放性粉碎性骨折
    之傷害。
二、案經甲○○訴由台灣屏東地方法院檢察署檢察官偵查起訴。
    理  由
一、訊據被告乙○○固坦認有於上開時、地搭乘林志勇所駕駛之自用小客車，並坐於
    右後座，惟矢口否認有何過失傷害犯行，辯稱：我沒有開車門，告訴人是騎車從
    另一邊經過，看到我姐姐要開車門，因為緊張、車速太快，自己摔倒的云云。惟
    查：(一)右開事實業據告訴人指訴歷歷，經核與證人林志勇所稱：「我當時沿崇勇
    三街直行，至五十六巷口時，我靠右停車，欲讓乘客下車，對方與我同行向，在
    我後方，因後座乘客開門，對方因閃避而摔倒受傷，．．。」（警卷第一頁背面
    ）及「（當天是）乙○○（從右後門下車）。」（偵卷第六頁）等語大致相符，
    並有道路交通事故調查報告表及寶健醫院出具之診斷證明書各一份附卷可稽。且
    診斷證明書所載告訴人「左側第五指近端指骨開性粉碎性骨折」之傷勢，亦與告
    訴人供陳：「．．我左手小指與自小客右後車門發生碰撞．．」一節吻合。(二)被
    告乙○○雖以首揭情詞為辯，惟告訴人倒地位置係汽車右側（見警卷第七頁背面
    被告供詞及卷附事故現場圖參照），則依常理，告訴人所欲閃避者亦應係汽車右
    側開啟之車門，故被告辯稱告訴人係閃躲汽車左側開啟之車門時摔倒云云，即與
    常理有違，應係臨訟卸責之詞，不足採信。
二、按停車向外開啟車門時，應注意行人、車輛，並讓其先行，道路交通安全規則第
    一百十二條第一項第十五款定有明文。被告乙○○為汽車乘客，其上、下車輛自
    應注意遵守上開規定，保護他人安全，且依卷附道路交通事故調查報告表所記載
    之天候及路況，被告實無不能注意之情事，惟竟不為注意，輕率開啟車門致碰撞
    他人倒地，其有過失至屬明確。又告訴人甲○○確因本件車禍受有前開傷害，亦
    有卷附道路交通事故調查報告表及診斷證明書可證，是告訴人所受傷害與被告之
    過失行為間具有相當因果關係。本件事證明確，被告犯行洵堪認定，應依法論科
    。
三、核被告乙○○所為係犯刑法第二百八十四條第一項前段之過失傷害罪。茲審酌被
    告並無前科、素行良好，其過失程度，告訴人受傷之傷勢，被告於偵、審中仍飾
    詞置辯，意圖卸責等一切情狀，爰量處如主文所示之刑，並諭知易科罰金之折算
    標準，以資懲儆。
據上論斷，應依刑事訴訟法第二百九十九條第一項前段，刑法第二百八十四條第一項
前段、第四十一條第一項前段，罰金罰鍰提高標準條例第一條前段、第二條，判決如
主文。
中      華      民      國      九十一    年      九      月    十八    日
                                      台灣屏東地方法院交通法庭
                                          法  官  王以齊
右正本證明與原本無異。
如不服本判決應於收受本判決後送達後十日內向本院提出上訴書狀，其未敘述上訴理
由者，並得於提起上訴後十日內向本院補提理由書狀（均須按他造當事人之人數附繕
本 ）「切勿逕送上級法院」
                                          書記官   林天化
中      華      民      國      九十一      年      九      月    三    日
附錄本判決論罪科刑法條：
刑法第二百八十四條第一項
因過失傷害人者，處六月以下有期徒刑、拘役或五百元以下罰金，致重傷者，處一年
以下有期徒刑、拘役或五百元以下罰金。
